# 加气站需不需要计提安全费

提问人：dxxd_ren 时间：2015-12-26 09:57:48
1 、根据财企[2012]16号危险品生产与储存需要计提安全费，加气站里的气体算不算财企[2012]16规定的储存的危险品； 2 、从总站输出气体到运输车，然后运输车再运送到其他加气站，运输车里的气体算不算道路运输的危险品计提安全费？

回答人：chenyiwei
从定义上看应属于安全生产费的计提范围。建议参考本地同类企业以及同行业上市公司的处理惯例，必要时可咨询当地主管机关以确定其政策把握口径。